【裁判字號】    99,消債聲,138
【裁判日期】    990817
【裁判案由】    聲請免責
【裁判全文】
台灣台中地方法院民事裁定           99年度消債聲字第138號
    聲  請  人
    即  債務人  癸○○
    相  對  人
    即  債權人  萬泰商業銀行股份有限公司
    法定代理人  子○○
    相  對  人
    即  債權人  台北富邦商業銀行股份有限公司
    法定代理人  梁培華
    相  對  人
    即  債權人  台新國際商業銀行股份有限公司
    法定代理人  甲○○
    相  對  人
    即  債權人  中國信託商業銀行股份有限公司
    法定代理人  庚○○○○
    相  對  人
    即  債權人  渣打國際商業銀行股份有限公司
    法定代理人  辛○○
    相  對  人
    即  債權人  永豐商業銀行股份有限公司
    法定代理人  蔡友才
    代  理  人  乙○○
    相  對  人
    即  債權人  遠東國際商業銀行股份有限公司
    法定代理人  丙○○
    代  理  人  張國保
    相  對  人
    即  債權人  大眾商業銀行股份有限公司
    法定代理人  丁○○
    代  理  人  戊○○
    相  對  人
    即  債權人  日盛國際商業銀行股份有限公司
    法定代理人  己  ○
    相  對  人
    即  債權人  遠傳電信股份有限公司
    法定代理人  壬○○
上列當事人間因消費者債務清理事件，債務人聲請更生，經本院
裁定開始清算程序並同時終止清算程序，本院裁定如下：
    主    文
債務人癸○○不免責。
    理    由
一、按債務人有下列各款情形之一者，法院應為不免責之裁定，
    但債務人證明經普通債權人全體同意者，不在此限：一、於
    七年內曾依破產法或本條例規定受免責；二、隱匿、毀損應
    屬清算財團之財產，或為其他不利於債權人之處分；三、捏
    造債務或承認不真實之債務；四、因浪費、賭博或其他投機
    行為，致財產顯然減少或負擔過重之債務，而生開始清算之
    原因；五、於清算聲請前一年內，已有清算之原因，而隱瞞
    其事實，使他人與之為交易致生損害；六、明知已有清算原
    因之事實，非基於本人之義務，而以特別利於債權人中之一
    人或數人為目的，提供擔保或消滅債務；七、隱匿、毀棄、
    偽造或變造帳簿或其他會計文件之全部或一部，致其財產之
    狀況不真確；八、故意於財產及收入狀況說明書為不實之記
    載，或有其他故意違反本條例所定義務之行為，消費者債務
    清理條例第134條定有明文。
二、經查：
  (一)債務人癸○○聲請消費者債務清理事件，前經本院裁定開始
    清算程序並同時終止清算程序確定在案，有本院99年度消債
    清字第98號民事裁定附卷可考。
  (二)復查，本件債務人聲請更生，前經本院於99年 3月23日裁定
    開始更生程序在案，嗣債務人於債權表（總債務 3,851,817
    元）確定後，於99年 5月24日所提出確定之更生方案（每月
    清償5,000元， 8年96期，還款金額480,000元，清償成數約
    12.461%），而債務人最初提出之更生方案經本院定期99年6
    月24日訊問時，而到場之債權人萬泰商業銀行股份有限公司
    、台北富邦商業銀行股份有限公司、台新國際商業銀行股份
    有限公司、中國信託商業銀行股份有限公司、渣打國際商業
    銀行股份有限公司、永豐商業銀行股份有限公司、遠東國際
    商業銀行股份有限公司、大眾商業銀行股份有限公司、日盛
    國際商業銀行股份有限公司、遠傳電信股份有限公司均表示
    不同意債務人之更生方案，是債務人所提更生方案，即未能
    依消費者債務清理條例第59條、第60條規定獲得債權人會議
    之可決。
  (三)本件債務人聲請更生，其債務經債權人申報債權後總額高達
    3,851,817元 ，經參酌債權人提出其前之消費紀錄，債務人
    之消費內容為預借現金｛93年11月110,000元、94年5月59,0
    00元、94年7月210,000元、94年8月160,000元、94年9月60,
    00 0元）、信用貸款（92年 5月30日125,670元、92年8月21
    日20 0,000元、94年2月18日150,000元、94年7月8日135,00
    0元｝、代償債務｛91年2月27日55,898元、92年1月29日150
    ,000元、94年4月9日200,000元、94年 7月600,000元）、百
    貨公司｛台灣永旺百貨（23筆）、 新光三越百貨（107筆）
    、太平洋崇光百貨（22筆）、新竹風城（52筆、94年4月7筆
    ）、中興百貨（8筆）、新竹FE21'MegA大遠百｝、電信｛和
    信電信、遠傳電信、台灣大哥大｝、服飾｛華歌爾專門店、
    禾禾服飾名店、妤婕服裝公司、衣櫃｝、保險｛南山人壽、
    富邦人壽｝、汽車｛大益汽車企業社 9筆｝、銀樓｛源記銀
    樓 2筆、金和成銀樓｝、美容｛麥斯髮型武陵分店、藤美髮
    工作室、米格林理容名店 3筆、皇家貴族理髮廳、天王星理
    容名店、小娘娘美容坊 2筆、冠天下理容院、美之坊美容中
    心、站前美髮院、寶利晶理髮名店 2筆｝、飯店｛新竹國賓
    大飯店 2筆、御花園餐飲店｝、娛樂｛愛芳雯視廳歌唱、正
    鵬旅行社、昇恆昌公司、泰國旅遊｝、其他｛築家流通事業
    公司、台灣古馳公司（12,100元）、采盟公司｝等，而其每
    月消費額度時有逾越薪資總額之情事，此有債權人提出之消
    費帳明細及本院製作之消費明細表（進行單）附卷可稽，如
    是上述消費性質非生活必要之支出，而係奢侈、浪費之性質
    。
三、綜上，債務人之消費紀錄既然有奢侈、浪費以致負擔過重債
    務，而生開始清算之原因，而債權人表示不同意免責，且本
    件債務人又無法證明其業經普通債權人全體之同意，則依上
    揭說明，本件債務人不得免責，爰裁定如主文。
中    華    民    國    99    年    8     月    17    日
                  民事庭法  官  顏世傑
上為正本係照原本作成
如對本裁定抗告應於送達後10日內向本院提出抗告狀，並繳納新
台幣1000元之裁判費。
中    華    民    國    99    年    8     月    17    日
                        書記官  廖素論

司法院資訊處製作；財團法人民間司法改革基金會備份。
